臺灣花蓮地方法院刑事判決　　　　　　　 96年度訴字第238號
公　訴　人　臺灣花蓮地方法院檢察署檢察官
被　　　告　丙○○
　　　　　　　　　　（另案於臺灣花蓮監獄花蓮分監執行中）
指定辯護人　本院公設辯護人　乙○
上列被告因違反毒品危害防制條例案件，經檢察官提起公訴（96
年度偵字第1610號），本院判決如下：
    主  文
丙○○所犯如附表一、二之罪，分別處如附表一、二主文欄所示
之罪及宣告沒收。應執行有期徒刑拾伍年，扣案之 SAMSUNG廠牌
、MOTOROLA廠牌行動電話各壹支、號碼為0000000000、00000000
00號 SIM卡各壹張沒收。扣案之安非他命柒包（毛重共肆點捌公
克）沒收銷燬之。未扣案販賣第二級毒品所得新臺幣共肆萬肆仟
伍佰元沒收，如全部或一部不能沒收時，以其財產抵償之。
    事  實
一、丙○○曾因竊盜案件，經本院判處有期徒刑5年5月，於民國
    94年10月22日因縮短刑期執行完畢出監，仍不知悔改，竟各
    基於販賣第二級毒品安非他命之犯意，各於附表一所示之時
    間、地點，均以自己所有SAMSUNG廠牌行動電話、使用00000
    00000之門號，及其所有之 MOTOROLA、使用0000000000門號
    ，與附表一所示之購毒者聯絡交易時間、地點、購買安非他
    命之金額後，販賣安非他命與李振華、陳信安、羅世勳、李
    明諺、陳碧芳、陳芳盈、王瑞期、葉美萍、游秉恆、潘于曄
    等人（詳細販賣時間、地點、金額如附表一所示），共計販
    賣所得為新台幣（下同）44500元。嗣於96年 3月20日下午5
    時30分許，為警持本院核發之搜索票，在花蓮縣吉安鄉○○
    村○○○街18巷20號3樓之2查獲，共扣得上開行動電話 2支
    、號碼為0000000000、0000000000之SIM卡各1張及安非他命
    7包（毛重共4.8公克）、吸食器1組等物。
二、丙○○因前述竊盜案件經本院判處有期徒刑5年5月，於94年
    10月22日執行完畢出監後，不知悔改，另分別基於轉讓安非
    他命之犯意，各於附表二所示之時間、地點，分別無償轉讓
    微量之安非他命與范琛瑋、潘于曄施用。
三、案經花蓮縣警察局移送臺灣花蓮地方法院檢察署檢察官偵查
    起訴。
    理  由
壹、證據能力有無之認定
一、按被告以外之人於審判外之言詞或書面陳述，除法律有規定
    者外，不得作為證據。又被告以外之人於審判外之陳述，經
    當事人於審判程序同意作為證據，法院審酌該言詞陳述或書
    面陳述作成時之情況，認為適當者，亦得為證據。當事人、
    代理人或辯護人於法院調查證據時，知有第159條第1項不得
    為證據之情形，而未於言詞辯論終結前聲明異議者，視為有
    前項之同意，刑事訴訟法第159條第1項及第159條之5分別定
    有明文。
二、查證人羅世勳、王瑞期、葉美萍、李振華、李明諺、潘于曄
    、王秀蘭、范琛瑋、陳芳盈於警詢時之陳述，雖均不合刑事
    訴訟法第159條之2、第159條之3有關傳聞法則例外之要件，
    惟公訴人、被告及辯護人就前開審判外之言詞陳述，均業於
    本院準備程序中表示對於證據能力沒有意見，同意做為證據
    ，且迄於本案言詞辯論終結前亦未再聲明異議，本院審酌該
    等言詞或書面陳述作成之情況，核無違法取證及證明力明顯
    過低之瑕疵，亦認為以之作為證據為適當，故依諸上開規定
    ，前揭證人於警詢時之陳述，均具有證據能力。
貳、認定本案犯罪事實之證據及理由
一、上開事實，業據被告丙○○於本院準備程序、審理時均坦承
    不諱，核與證人羅世勳、王瑞期、葉美萍、李明諺、陳芳盈
    、潘于曄等人於警詢、偵查中之證詞，及證人李振華、王秀
    蘭、范琛瑋於警詢中證述，及證人游秉恆於偵查中之指證情
    節大致相符，並有臺灣花蓮地方法院檢察署通訊監察書 1紙
    、電話監聽譯文 1份、查獲時現場相片15幀相片在卷可參，
    此外，另有扣案之安非他命 7小包（分別為含袋重1.1公克2
    包、1.0公克1包、0.4公克 4包，毛重共4.8公克）及被告所
    有用以販賣毒品之行動電話各2支及號碼為0000000000、000
    0000000之SIM卡各1張扣案足憑，雖被告於本院中辯稱00000
    00000 之電話並未用來聯絡販賣安非他命所用，然依卷內之
    通訊監察監聽譯文所示，確有被告以上開電話與購毒者聯絡
    之情形（見警卷第 181、186、194頁），堪認被告上開所陳
    並非實在。被告自白其販賣、轉讓安非他命有上述諸多證據
    足憑，是以本件事證明確，被告犯行堪予認定，應法論科。
二、核被告所為附表一之犯行，均係犯毒品危害防制條例第 4條
    第 2項之販賣第二級毒品罪。其所為附表二之犯行，均係犯
    同條例第8條第2項之轉讓第二級毒品罪。被告販賣、轉讓前
    後持有第二級毒品安非他命之低度行為，各為販賣、轉讓之
    高度行為所吸收，均不另論罪。被告所犯上開數次販賣安非
    他命、轉讓安非他命等罪，犯意各別，行為互殊，罪名不同
    ，應分論併罰。再被告有事實欄所載之前科及執行紀錄，此
    有台灣高等法院被告前案紀錄表1份在卷可參，其於5年內故
    意再犯本件有期徒刑以上之罪，均為累犯，依法就法定本刑
    為有期徒刑、併科罰金部分遞加重其刑（就販賣第二級毒品
    罪之無期徒刑部分不得加重）。爰審酌被告前有如事實欄所
    載之前科紀錄，此有上開台灣高等法院被告前案紀錄表可參
    ，素行不佳，為謀取私利，販賣及轉讓第二級毒品予他人多
    次，影響國民健康甚鉅，其販賣毒品之次數、所得利益，犯
    後坦承犯行，態度尚佳等一切情狀，量處如主文所示之刑，
    並定其應執行之刑。
三、扣案之安非他命7包（毛重共4.8公克）係查獲之毒品，爰依
    法宣告沒收銷燬之。被告販賣安非他命所得共 44500元，應
    依毒品危害防制條例第19條第 1項之規定沒收之，如全部或
    一部不能沒收時，以其財產抵償之。另扣案之 SAMSUNG廠牌
    行動電話、使用0000000000之門號SIM卡，及其所有之MOTOR
    OLA、使用0000000000門號SIM卡，均係被告販賣安非他命所
    用之物，且為被告所有，業據被告供承在卷，亦應依同條例
    第19條第 1項之規定宣告沒收。至於扣得之安非他命吸食器
    與本件販賣、轉讓安非他命之犯行無涉，雖為被告所有，然
    仍無須宣告沒收，併此說明。
據上論斷，應依刑事訴訟法第299條第1項前段，毒品危害防制條
例第4條第2項、第8條第2項、第18條第1項前段、第19條第1項，
刑法第11條前段、第47條第1項、第51條第5款，判決如主文。
本案經檢察官甲○○到庭執行職務。
中　　華　　民　　國　　96　　年　　7　　月　　17　　日
　　　　　　　　　      臺灣花蓮地方法院刑事第三庭
                            審判長法　官　鄭 培 麗
                                  法  官  張 嘉 芬
                                  法  官  鄭 光 婷
上列正本證明與原本無異。
如對本判決不服，應於送達後10日內，向本院提出上訴狀。（應
抄附繕本）
                                  書記官
中　　華　　民　　國　　96　　年　　7 　　月　　20　　日
附錄本判決論罪之法律條文：
毒品危害防制條例第4條第2項：
製造、運輸、販賣第二級毒品者，處無期徒刑或 7年以上有期徒
刑，得併科新臺幣7百萬元以下罰金。
毒品危害防制條例第8條第2項：
轉讓第二級毒品者，處6月以上5年以下有期徒刑，得併科新臺幣
70萬元以下罰金。
毒品危害防制條例第18條第1項：
查獲之第一、二級毒品及專供製造或施用第一、二級毒品之器具
，不問屬於犯人與否，均沒收銷燬之；查獲之第三、四級毒品及
製造或施用毒品之器具，無正當理由而擅自持有者，均沒入銷燬
之。但合於醫藥、研究或訓練之用者，得不予銷燬。
毒品危害防制條例第19條第1項：
犯第4條至第9條、第12條、第13條或第14條第1項、第2項之罪者
，其供犯罪所用或因犯罪所得之財物，均沒收之，如全部或一部
不能沒收時，追徵其價額或以其財產抵償之。
